【裁判字號】    99,裁,739
【裁判日期】    990325
【裁判案由】    搬遷補償
【裁判全文】
最  高  行  政  法  院  裁  定
                                       99年度裁字第739號
上  訴  人  甲○○
            乙○○
被 上訴 人  交通部高雄港務局
代  表  人  丙○○
訴訟代理人  王伊忱  律師
            陳景裕  律師
            鄭美玲  律師
上列當事人間搬遷補償事件，上訴人對於中華民國98年11月17日
高雄高等行政法院97年度訴字第775號判決，提起上訴，本院裁
定如下：
    主  文
上訴駁回。
上訴審訴訟費用由上訴人負擔。
    理  由
一、按對於高等行政法院判決之上訴，非以其違背法令為理由，
    不得為之，行政訴訟法第242條定有明文。依同法第243條第
    1項規定，判決不適用法規或適用不當者，為違背法令；而
    判決有同條第2項所列各款情形之一者，為當然違背法令。
    是當事人對於高等行政法院判決上訴，如依行政訴訟法第24
    3條第1項規定，以高等行政法院判決有不適用法規或適用不
    當為理由時，其上訴狀或理由書應有具體之指摘，並揭示該
    法規之條項或其內容；若係成文法以外之法則，應揭示該法
    則之旨趣，倘為司法院解釋或本院之判例，則應揭示該判解
    之字號或其內容。如以行政訴訟法第243條第2項所列各款情
    形為理由時，其上訴狀或理由書，應揭示合於該條項各款之
    事實。上訴狀或理由書如未依此項方法表明者，即難認為已
    對高等行政法院判決之違背法令有具體之指摘，其上訴自難
    認為合法。
二、緣被上訴人於96年10月18日高港財遷字第09650085530號公
    告「紅毛港遷村繁養殖場（含鄰近建物）辦理救濟案」，上
    訴人甲○○於96年11月12日向被上訴人申請紅毛港繁養殖場
    （含鄰近建物）救濟金，經被上訴人審核結果，上訴人甲○
    ○之養殖場係私有地，位置坐落高雄市○○區○○路77號，
    養殖場建物房屋編號為A068，78年業已補償並發放補償費完
    竣，遂於96年12月6日檢還其申請書。嗣被上訴人續於97年4
    月1日以高港財遷字第09750029151號公告「紅毛港遷村繁養
    殖場（含鄰近建物）救濟金清冊」，上訴人甲○○乃於97年
    4月7日向被上訴人提出異議，以其養殖場附屬設備未補償及
    室外漁塭未予救濟，被上訴人以97年5月2日高港財遷字第09
    75004175號函復略以，上訴人甲○○養蝦場建物78年高雄市
    政府已發放補償費完竣在案，上訴人甲○○就78年補償公告
    疑義，應向78年間徵收補償主管機關主張權利，所異議之魚
    塭，成果圖並無標示，歉難同意等語。嗣被上訴人再以97年
    5月12日高港財遷字第0975004348號函通知上訴人甲○○，
    因其未於申請時間申請救濟金，且養殖場仍繼續養殖中，占
    用公地救濟金18,522元不予發放，並請於97年5月14日前遷
    移，如未依限期遷移，將強制執行斷水斷電後拆除等語。上
    訴人甲○○不服，提起訴願，經遭決定駁回，上訴人甲○○
    、乙○○遂提起行政訴訟，經高雄高等行政法院97年度訴字
    第775號判決駁回，上訴人對之提起上訴，主張：上訴人之
    土地建物及其附屬設備、傢俱、及石斑魚，遭被上訴人強制
    毀損、拆除並遷移，上訴人養殖之石斑魚苗遭毀損約3百萬
    尾，另毀壞上訴人之附屬設備，上訴人生存權、工作權、財
    產權，依憲法第15條應受保障，被上訴人行為自屬違法、違
    憲。又上訴人於原審第一次及第二次訴之追加聲明損害賠償
    部分應為適法，原判決有理由矛盾及法規適用不當之處等語
    ，雖以該判決違背法令為由，惟核其上訴理由，係就原審取
    捨證據、認定事實之職權行使，指摘其為不當，並就原審已
    論斷者，泛言未論斷，或就原審所為論斷，泛言其論斷矛盾
    ，而非具體說明其有何不適用法規或適用法規不當之情形，
    並揭示該法規之條項或其內容，及合於行政訴訟法第243條
    第2項所列各款之事實，難認對該判決之如何違背法令已有
    具體之指摘。依首開規定及說明，應認其上訴為不合法。
三、據上論結，本件上訴為不合法。依行政訴訟法第249條第1項
    前段、第104條、民事訴訟法第95條、第78條、第85條第1項
    前段，裁定如主文。
中    華    民    國    99    年    3     月    25    日
                    最高行政法院第六庭
                        審判長法官  吳  明  鴻
                              法官  林  茂  權
                              法官  侯  東  昇
                              法官  劉  介  中
                              法官  黃  秋  鴻
以  上  正  本  證  明  與  原  本  無  異
中    華    民    國    99    年    3     月    26    日
                              書記官  張  雅  琴


司法院資訊處製作；財團法人民間司法改革基金會備份。
